臺灣宜蘭地方法院刑事判決　　　　　　　　　　　　　　九十一年度易字第七八號
　　公　訴　人　臺灣宜蘭地方法院檢察署檢察官
　　被　　　告　乙○○
右列被告因贓物案件，經檢察官提起公訴（九十一年偵字第六五號），本院判決如左
：
    主  文
乙○○收受贓物，處拘役拾日，如易科罰金，以參佰元折算壹日。
    事  實
一、乙○○因無車使用，游德昌即向其表示將竊車一部交付伊使用。其明知於八十九
    年三月二十八日晚上七時許，在宜蘭縣礁溪鄉玉田村玉田廟前游德昌所交付之車
    牌號碼ＬＥＩ─八二０號機車，係來路不明之贓物（甲○○所有，於同年月十一
    日上午八時許，在宜蘭縣五結鄉○○路為不詳人士所竊），仍收受之，並供己騎
    乘之用。嗣於八十九年四月二十七日下午五時許，騎乘上開機車，行經宜蘭縣壯
    圍鄉○○路九十三號前，為警查獲。
二、案經宜蘭縣縣警察局礁溪分局報告台灣宜蘭地方法院檢察署檢察官偵查起訴。
    理  由
一、訊據被告乙○○對於右揭時、地向友人游德昌借用車輛為警查獲之事實固坦承不
    諱，惟否認有何收受贓物之犯行，辯稱：伊並不知該車輛係贓車，當時游德昌本
    來借伊使用二、三日，但屆期欲返還車輛與游德昌時，便無法聯絡游德昌云云。
    惟查：
（一）右開自用小客車，係為被害人甲○○所使用，於八十九年三月十一日上午八時
      許，在宜蘭縣五結鄉○○路失竊等情，業據被害人甲○○於警訊時證述明確，
      並有車輛、車牌失竊資料個別查詢報表─查詢車輛認可資料及贓物認領保管單
      各一紙附卷足憑，則右開經警查獲之車輛，係屬盜贓物，應堪認定。
（二）被告雖否認知悉該車係贓物，然查：據被告於警訊中基於自由意志下供述：「
      八十九年三月二十八日十九時許，在礁溪鄉玉田村玉田廟游德昌將車輛交給我
      使用，我知道該車是失竊車輛。」、「游德昌將失竊車輛交給我時，要用腳踩
      才能發動，不用鑰匙就可以發動。」等語（見八十九年四月二十八日警訊筆錄
      ），由被告警訊中所言清楚得見，被告對於車輛來源不法明確知悉，此外，參
      酌被告於本院供述：「我與游德昌在朋友那邊認識，只認識一、二個月，我不
      知道他的住址也不知道如何聯絡游德昌，當時游德昌並未交付機車行照給我。
      」等語（見本院九十一年三月八日訊問筆錄），衡以常情，被告與游德昌相識
      不久，且雙方並無聯絡方式，而機車又具有一定經濟價值，若非來源不法，應
      無隨意將車輛交付他人，且對於取回事宜漠不關心之理，況游德昌未將表明機
      車來源合法之證件（機車行照）隨同交付被告，由前述種種反常行為，一般人
      客觀上均足以判別車輛來源有疑，是被告辯稱不知車輛來源不法有違常理，綜
      上足見，被告於偵查中及本院中更異前詞，應係卸責推託之詞，不足採信，本
      件事證明確，被告犯行堪已認定。
二、核被告所為係犯刑法第三百四十九條第一項之收受贓物罪。爰審酌被告收受贓物
    之犯罪動機、目的、手段、對被害人管領財產法益所生之危害，及其犯罪後猶卸
    責否認之態度等一切情狀量處如主文所示之刑，又九十年一月四日修正並經總統
    於同年一月十日公佈之刑法第四十一條第一項規定：「犯最重本刑為五年以下有
    期徒刑之罪，而受六月以下有期徒刑或拘役之宣告，因身體、教育、職業或家庭
    之關係或因其他正當事由，執行顯有困難者，得以一元以上三元以下折算一日，
    易科罰金。但因確定不執行所宣告之刑，難收矯正之效或難以維持法秩序者，不
    在此限。」。本件被告所犯之罪，為五年以下有期徒刑之罪，與前開修正後刑法
    第四十一條第一項易科罰金之規定相符，相較於修正前之規定，依刑法第二條第
    一項前段規定，自應適用最有利於行為人之法律即修正後之規定併予諭知易科罰
    金之折算標準，以示懲儆。
據上論斷，應依刑事訴訟法第二百九十九條第一項前段，刑法第三百四十九條第一項
、第二條第一項前段、第四十一條第一項，罰金罰鍰提高標準條例第一條前段、第二
條，判決如主文。
本案經檢察官吳慧蘭到庭執行職務
中      華      民      國    九十一    年      四      月    十六      日
                                      臺灣宜蘭地方法院刑事第一庭
                                          法  官  李  毓  華
右正本證明與原本無異。
如不服本判決，應於判決送達後十日內，向本院提出上訴狀。（應附繕本）
                                          書記官  林  慶  生
中      華      民      國    九十一    年      四      月    十六      日
附錄法條：
中華民國刑法第三百四十九條第一項
 (普通贓物罪)
收受贓物者，處三年以下有期徒、拘役或五百元以下罰金。
